# 对联营企业采用权益法核算时的几个问题

提问人：sunyulu 时间：2017-11-04 22:26:12
我公司 2014 年投资了一家联营企业甲公司，能够对甲公司实施重大影响，成立时甲公司注册资本为 750 万元，我公司持股比例为30%，按照公司章程约定实际出资到位的时间节点为 2019 年 7 月，截止 2016 年底我公司实际出资金额为 60 万，甲公司实际收到注册资本 300 万； 2017 年甲公司引入新股东，新股东以两元一股对甲公司进行增资，增资金额为 500 万元（ 250 万计入实收资本， 250 万计入资本公积-资本溢价），新股东增资后，甲公司注册资本变更为 1000 万，增资后我公司按照公司章程约定持有甲公司25%的股权，仍能对甲公司实施重大影响。请问， 1 、我公司对甲公司采用权益法核算时，应采用实际出资比例还是章程约定的认缴出资比例； 2 、对于 2017 年增加的资本公积，应如何采用权益法核算？谢谢指导！

回答人：chenyiwei
1 、根据被投资公司的公司章程和股东之间的协议约定，确定各方股东在被投资企业的净资产、净利润中享有权益的比例。如有明确约定的，按该约定执行；没有约定或约定不明确的，则按《公司法》规定，以实缴比例为准，或者盈利按较低比例确认，亏损按较高比例确认。 2 、按《企业会计准则第 2 号——长期股权投资（ 2014 年修订）》第十一条规定处理，差额调整“资本公积——其他资本公积”。

提问人：sunyulu 时间：2017-11-05 11:56:14
谢谢陈老师，但我还是有几个疑问：公司章程以及股东之间的协议等文件未对各股东在甲公司的的净资产、净利润中享有的比例进行约定， 1 、如果权益法核算时按照实缴比例计算，是否每次股东实际出资（本公司的实际持股比例都会变动），都需要按照准则中对追加投资或其他股东对被投资单位增资导致投资方持股比例变动的相关规定进行处理？如果按照前述进行了处理，待股东全部出资到位后，是否需要重新调整长期股权投资以及资本公积金额； 2 、如果权益法核算时采用盈利按较低比例确认，亏损按较高比例确认，因为甲公司处于初创阶段，是亏损的，我公司现在按照较高比例确认，一方面甲公司未来扭亏为盈时是否再转为较低比例？另一方面，随着各股东的陆续出资，我公司实缴出资比例是变动的，有时会高于认缴比例，因甲公司目前处于亏损状态，我们选择了较高比例对投资收益进行确认，当该比例变动时，我公司应如何进行会计处理？ 3 、我公司在调整资本公积时是否采用前述确定的比例计算，使用同一个计算比例，但如果选用实缴出资比例，实缴出资比例增减变动时是否需要调整资本公积？谢谢陈老师指导！

回答人：chenyiwei
按实缴比例计算，则每次实缴比例变动，本公司的核算都会做调整。或者，如果股东之间对最终完成出资有明确的时间表，将在近期（如 1 年内）全部完成实缴，且其实现有保证，也约定全部到位后统一调整的，也可以简化处理